【裁判字號】    89,易,2713
【裁判日期】    891103
【裁判案由】    傷害等
【裁判全文】
臺灣高雄地方法院刑事判決                        八十九年度易字第二七一三號
    公  訴  人  臺灣高雄地方法院檢察署檢察官
    被      告  甲○○
    被      告  乙○○
右列被告因傷害等案件，經檢察官提起公訴（八十九年度偵字第一０四八０號），本
院判決如左：
    主  文
甲○○、乙○○傷害人之身體，各處罰金參仟元，如易服勞役，均以參佰元折算壹日
。
乙○○被訴恐嚇部分無罪。
    事  實
一、乙○○與甲○○原為朋友關係，於民國八十九年四月十九日下午五時許，在高雄
    市鼓山區柴山好漢坡頂端時，因甲○○質問乙○○為何屢次在其後跟蹤，致引起
    乙○○不滿，二人遂發生口角爭執，乙○○與甲○○各基於傷害之犯意，彼此互
    推，致雙雙跌倒，使有甲○○受有右大腿二Ⅹ０、五公分擦傷，乙○○受有右胸
    瘀腫一Ⅹ五公分、左大腿紅腫六Ⅹ六公分、左肩瘀腫二Ⅹ二公分等傷害。
二、案經甲○○、乙○○訴由高雄市政府警察局鼓山分局移送臺灣高雄地方法院檢
察署檢察官偵查起訴。
    理  由
壹、被告甲○○、乙○○有罪部分：
一、訊據甲○○、乙○○均矢口否認有上開犯行，均辯稱：係被對方動手推倒而受傷
    ，沒有推對方云云。經查，右揭事實，業據告訴人即被告甲○○、乙○○二人於
    警訊及偵審中相互指訴對方推其身體，致重心不穩而摔倒受傷等語綦詳，並有高
    雄醫學院附設中和紀念醫院、安泰醫院出具之診斷證明書各一紙以為佐憑；而參
    以被告甲○○係受有右大腿二Ⅹ０、五公分擦傷，被告乙○○係受有右胸瘀腫一
    Ⅹ五公分、左大腿紅腫六Ⅹ六公分、左肩瘀腫二Ⅹ二公分等傷害以觀，若非基於
    外力所致應難造成有擦傷、紅腫之情事，且與渠等所述係被對方推倒所致之情節
    亦相符合，是被告二人當時在彼此口角爭執，情緒不甚平和之情形下，各自基於
    傷害之意而互推對方身體之舉動，亦屬合理之推認，足認被告甲○○、乙○○所
    辯乃係相互推諉卸責之詞，無從採信，事證明確，被告二人之犯行洵堪認定。
二、核被告二人所為，均係犯刑法第二百七十七條第一項普通傷害罪。爰審酌二人原
    為朋友關係，僅因細故即互相推拉，欠缺對他人尊重之心，行為實屬不當，及二
    人所受僅係擦傷、瘀腫等傷害，犯罪情節尚屬輕微等一切情狀，各量處如主文所
    示之刑，並均諭知易服勞役之折算標準，以資懲儆。
貳、被告乙○○無罪部分：
一、公訴意旨略以：被告乙○○於前揭時地另有以「別動不動就報警，否則殺了你」
    等語恐嚇甲○○，致使甲○○心生畏懼，因認被告涉有刑法第三百零五條之恐嚇
    罪嫌。
二、按犯罪事實應依證據認定之，無證據不得推定其犯罪事實；不能證明被告犯罪者
    ，應諭知無罪之判決，刑事訴訟法第一百五十四條、第三百零一條第一項分別定
    有明文。次按認定不利於被告之事實，須依積極證據，苟積極證據不足為不利於
    被告事實之認定，即應為有利於被告之認定，更不必有何有利之證據。再事實之
    認定，應憑證據，如未能發現相當證據，或證據不足以證明，自不能以推測或擬
    制之方法，以為裁判之基礎。另告訴人之告訴，係以使被告受刑事訴追為目的，
    是其陳述是否與事實相符，仍應調查其他證據以資審認（最高法院三十年上字第
    八一六號、四十年台上字第八六號、五十二年台上字第一三○○號分別著有判例
    可資參照）。
三、本件公訴人認被告乙○○涉有前揭恐嚇犯行，無非係以告訴人甲○○之指訴及錄
    音帶為其論據。訊據被告乙○○堅決否認有何恐嚇犯行。經查，告訴人甲○○固
    於警偵訊及本院審理時指訴歷歷，惟參以雙方互控傷害等情以觀，被告乙○○與
    告訴人甲○○既已因細故爭執，而互為傷害，已如前所述，是告訴人甲○○指訴
    被告恐嚇乙節，是否可信，非無疑義；況告訴人八十九年七月五日陳報狀所附之
    錄音帶一捲其音質模糊無法辨識談話內容，另八十九年七月十四日庭呈之錄音帶
    內容固有被告及自稱通慧師及宋國興等人打電話予告訴人甲○○，而該二人雖均
    表明係受被告乙○○之委託向甲○○道歉，且乙○○亦表示其以後不會騷擾甲○
    ○，惟該卷錄音帶內容所有之對話並未明白表示明得有傷害、恐嚇及妨害甲○○
    自由等言詞，且被告乙○○亦未承認其有傷害、恐嚇及妨害甲○○自由等語，有
    本院八十九年十月十九日勘驗筆錄可按，是以八十九年七月五日之錄音帶既無辨
    識談話內容，而八十九年七月十四日之錄音帶之內容又僅係第三人基於息事寧人
    之意，而在電話中所為規勸雙方和解讓步之言談，並無提及被告是否有恐嚇且被
    告亦未自承犯行等情，自尚難為不利被告之認定；且告訴人亦供陳當時僅其二人
    在場未有其他人目睹等語在卷，則在無其他人證、物證可資佐證，而被告乙○○
    與告訴人又確有互為傷害之犯行，自難僅憑告訴人之片面指述，遽為不利被告之
    認定，此外，復查無其他積極證據足資證明被告確有公訴人所指之恐嚇犯行，犯
    罪既不能證明，揆諸首揭法條及判例意旨，及本諸「罪證有疑，利於被告」之證
    據法則，依法為被告無罪之諭知。又此部分既為被告乙○○無罪之認定，自與檢
    察官移送併辦被告乙○○於八十九年四月十日另涉恐嚇及妨害自由等犯行部分（
    八十九年七月十一日雄檢茂收八九偵一０四八字第四八九一二三六號函）無牽連
    犯、連續犯裁判上一罪關係，此部分自應退由檢察官另行偵辦，附此敘明。
據上論斷，應依刑事訴訟法第二百九十九條第一項前段、第三百零一條第一項，刑法
第二百七十七條第一項、第四十二條第二項，罰金罰鍰提高標準條例第一條前段、第
二條，判決如主文。
本案經檢察官劉昀到庭執行職務。
中      華      民      國     八十九     年     十一    月     三      日
                               臺灣高雄地方法院刑事第三庭
                                   審判長法  官     宋明中
                                         法  官     涂裕洪
                                         法  官     柯彩燕
右正本證明與原本無異。
如不服本判決，應於判決送達後十日內，向本院提出上訴狀。
                                          書記官    楊真芬
中    華    民    國      八十九      年      十一      月      七      日


司法院資訊處製作；財團法人民間司法改革基金會備份。
